【裁判字號】    98,交聲,3725
【裁判日期】    981030
【裁判案由】    違反道路交通管理處罰條例聲明異議
【裁判全文】
臺灣臺北地方法院交通事件裁定            98年度交聲字第3725號
原處分機關  臺北市交通事件裁決所
異  議  人
即受處分人  農邦企業有限公司
代  表  人  甲○○
上列異議人即受處分人因違反道路交通管理處罰條例案件，對於
臺北市交通事件裁決所於中華民國九十八年九月十四日所為之處
分（北市裁罰字第裁二二—ＣＧ0000000號），聲明異議
，本院裁定如下：
    主  文
異議駁回。
    理  由
一、按汽車駕駛人，行經有燈光號誌管制之交岔路口闖紅燈者，
    處新臺幣（下同）一千八百元以上五千四百元以下罰鍰，道
    路交通管理處罰條例第五十三條第一項定有明文。而汽車駕
    駛人，行經有燈光號誌管制之交岔路口闖紅燈者，依違反道
    路交通管理事件統一裁罰基準及處理細則第四十四條第一項
    暨違反道路交通管理事件統一裁罰基準表（下稱基準表）之
    規定，尚須依行為人所駕駛車輛之種類及有無在應到案日期
    前到案等二項因素決定應對行為人所處罰鍰之數額。是如係
    自用一般小客車即小型車行經有燈光號誌管制之交岔路口闖
    紅燈而為警舉發，於舉發通知單上所載之應到案日期前到案
    聽候裁決，經處罰機關調查後仍認定其有上開違規行為者，
    依違反道路交通管理事件統一裁罰基準及處理細則第四十四
    條第一項暨基準表之規定，應對該汽車所有人處以二千七百
    元之罰鍰。
二、本件異議人即受處分人農邦企業有限公司所有車牌號碼二○
    三八─ＵＷ號自用一般小客車，於民國九十八年五月四日下
    午四時四十四分許，沿臺北縣淡水鎮臺二線往臺北方向行駛
    ，行經該路段紅樹林捷運站前之設有燈光號誌管制之交岔路
    口時，當時受處分人車行方向之路口號誌為圓形紅燈，本應
    不得進入路口，詎其貿然闖越紅燈而驅車前進，經以自動採
    證照相儀器拍照存證，由臺北縣政府警察局交通警察大隊警
    員蔡澄潭以其有違反道路交通管理處罰條例第五十三條第一
    項規定之行為逕行掣單舉發。嗣受處分人於舉發通知單上所
    載應到案日期即九十八年六月二十日前向原處分機關提出申
    訴，經原處分機關函請舉發單位調查結果，仍認受處分人有
    前揭違規行為，原處分機關乃於九十八年九月十四日以受處
    分人駕車行經有燈光號誌管制之交岔路口闖紅燈之違規事實
    ，依道路交通管理處罰條例第五十三條第一項、違反道路交
    通管理事件統一裁罰基準及處理細則第四十三條、第四十四
    條及基準表之規定，裁處受處分人二千七百元罰鍰。
三、訊據受處分人之代表人固不否認於前述時間、地點，駕駛上
    開車輛，行經前揭有燈光號誌管制之交岔路口等情，惟矢口
    否認有闖紅燈之違規行為，辯稱：當時該路口亮黃燈時伊即
    通過，並非闖紅燈，伊亦有踩煞車，故煞車燈才會亮。又若
    依警局書函所稱伊係紅燈經過二秒三始通過停止線，經過三
    秒一再拍攝第二張照片，則該採證照片中之右方行人及機車
    之方向應變為綠燈，惟渠等均無動作，伊認為該機器秒差設
    定有問題；且警局書函曾表示可能是秒數差問題，其應提出
    該機器檢驗合格證書。再者，該處係一由上而下之坡度彎道
    ，有一些樹蔭會遮蔽燈號，亦應改善云云。
四、經查：
（一）本件受處分人所有之車牌號碼二○三八─ＵＷ號自用一般
      小客車於前揭時間，經過上開地點，有闖紅燈之交通違規
      行為之事實，有臺北縣政府警察局舉發違反道路交通管理
      事件通知單、採證照片及臺北縣政府警察局九十八年八月
      五日北縣警交字第○九八○一一二四二八號書函等件在卷
      可稽，應堪認定。
（二）受處分人固以前開情詞置辯。然本件舉發交通違規事件之
      自動採證照相儀器即「微電腦闖紅燈暨自動測速照相（感
      應式線圈）設備」，係由二組固定式感應線圈埋設於路口
      ，其偵測原理係以該設備與路口號誌連鎖，當紅燈亮起約
      一秒後，偵測系統才啟動，此時當車輛觸動路口二組感應
      線圈時，啟動照相機拍攝二張照片以舉發違規行為；該儀
      器業經荷蘭量測局檢驗合格，並有定期維修等情，有臺北
      縣政府警察局九十八年十月六日北縣警交字第○九八○一
      四六二七五號函及其檢附志伸股份有限公司維保記錄、荷
      蘭量測局檢驗報告書（含合格證明、初步宣告、內容、說
      明）、翻譯師切結書、本院民間公證人公證書等件附卷可
      稽。又觀諸前揭採證照片所示：１、第一張受處分人所有
      車牌號碼二○三八─ＵＷ號自用一般小客車，正行經臺北
      縣淡水鎮台二線往臺北方向之紅樹林捷運站前，設有燈光
      號誌管制之交岔路口處之停止線與人行穿越道間；第二張
      則係該自用小客車已向前行駛並超越人行穿越道而通過該
      路口，顯見受處分人所駕駛之自用小客車當時係屬動態往
      前行駛，正在穿越該交岔路口甚明。２、又依該二幀照片
      所示，受處分人所駕駛自用小客車行駛方向上方之燈光號
      誌為紅燈，而採證照片中符號數據所代表之意涵，除「V=
      40」表示受處分人當時行車速度為時速四十公里外，其中
      之「RO23」及「RO31」則表示係紅燈之時間，即照片上顯
      示受處分人係在紅燈亮起二點三秒後始超越車輛停止線，
      且未依規定將車輛煞停，而仍以時速四十公里速度繼續行
      駛，至紅燈三點一秒時向前行駛至交岔路口。是由前述可
      知，該感應線圈係於行車管制號誌轉換成紅燈後始得啟動
      ；且依道路交通標誌標線號誌設置規則第二百三十一條第
      一款所規定行車管制號誌之黃色燈號時間，於行車速限為
      時速五十公里以下之路段，黃燈時間為三秒，故於號誌轉
      換成紅燈前，受處分人尚有三秒之時間應足供其將車輛煞
      停。然依前開第一張採證照片顯示，受處分人之車輛行經
      前開交岔路口處之人行穿越道時，該路口燈號業已亮起紅
      燈，準此，益見受處分人所有前開車輛並未遵守號誌指示
      減速慢行並停於停止線前方，卻逕自驅車闖越紅燈前進等
      情屬實。是受處分人辯稱其當時通過此一路段時正值黃燈
      之際，並非闖紅燈云云，委無可採。
（三）綜上，本件事證明確，受處分人行經有燈光號誌管制之交
      岔路口闖紅燈之違規行為，堪予認定。
五、綜上所述，受處分人所有之前開車輛，確有於前揭時間、地
    點，行經有燈光號誌管制之交岔路口闖紅燈之違規行為。從
    而原處分機關依道路交通管理處罰條例第五十三條第一項、
    違反道路交通管理事件統一裁罰基準及處理細則第四十三條
    、第四十四條、第六十七條暨違反道路交通管理事件統一裁
    罰基準表之規定，裁處受處分人罰鍰二千七百元，核無違誤
    。本件異議為無理由，自應予以駁回。
據上論斷，應依道路交通案件處理辦法第十九條，裁定如主文。
中    華    民    國    98    年    10    月    30    日
                  臺灣臺北地方法院交通法庭
                      法      官  雷淑雯
以上正本證明與原本無異。
如不服本裁定，應於裁定送達後五日內向本院提出抗告狀。
                      書  記  官  胡詩唯
中    華    民    國    98    年    10    月    30    日


司法院資訊處製作；財團法人民間司法改革基金會備份。
